

Cristina MENDOZA CAMPOS

DÉVELOPPEUSE WEB

Après 7 années d'expérience dans la tech du côté du marketing, je souhaite continuer ma carrière du côté du développement. Je veux continuer à apprendre et m'épanouir sur des projets concrets et monter en compétence. Pour cela, je cherche une mission en alternance.

Github : Cristina-fruitsPunchSamurai

Cristina Mendoza Campos

RQTH (contrat d'apprentissage)

Portfolio

COMPÉTENCES

FRONT-END

HTML | CSS | JavaScript | React | Vite | TS | EJS |
Redux Toolkit | Next.js | Tailwind | Daisy UI | MUI

BACK-END

Node JS | Express | SQL | PostgreSQL | Sequelize |
MongoDB | Mongoose | PHP - Laravel -Eloquent

LANGUES

Trilingue : Espagnol, Français, Anglais Japonais : JLPT N4 (intermédiaire)

CERTIFICATIONS

OpenClassrooms: Concevez votre site web avec PHP et MySQL | Gérez du code avec Git et GitHub | Apprenez les bases du langage Python

SOFT SKILLS

Adaptation
Curiosité
Persévérance
Esprit d'entraide
Envie d'apprendre

CENTRES D'INTÉRÊT

Mangas, histoire japonaise (1600 - 1868), langue Japonaise, musculation, voyages

FORMATION

MARS 2023 - SEPTEMBRE 2023 O'Clock- RNCP Niveau 5 (Bac+2)

Développeur Fullstack JS

<u>Compétences</u>: JavaScript, HTML, CSS, React, Redux Toolkit, Node.js, Express, API REST, SQL, PostgreSQL, ORM Sequelize, MVC, POO

2015 - 2016

emlyon business School - MSc (Mastère Spécialisé)

Entrepreneuriat et Management de l'Innovation

Compétences: management, business Model, pilotage de projets

2010 - 2015

IDRAC Business School – Programme Grande École (Bac+5) Management de la Stratégie de Marque et de l'Innovation

<u>Compétences</u>: marketing digital, stratégie, gestion de projet, management

EXPÉRIENCE

DÉVELOPPEUSE FULLSTACK

Janvier 2024 - Mars 2024 | Moggo - remote

Plateforme de mise en relation de créateurs de contenu avec des marques.

<u>Technologies</u>: React, MUI, Tailwind, Sass, HTML, CSS, Stripe, Node.js, Express, Mongo DB, SendGrid, Figma

SCRUM MASTER ET DÉVELOPPEUSE FRONT

Août 2023 - 4 sprints | AnimalConnect (Projet de Formation)

Rédaction du cahier des charges , maquettage de l'application, documents relatifs à la BDD (MCD, MLD, MPD, Dico des Données) Exemples de fonctionnalités :

- Filtre d'animaux par espèce, genre et âge

- Ajout aux favoris
- Signup et login
- Visualisation des candidatures envoyées et reçues
- Possibilité d'accepter ou refuser une candidature

<u>Technologies</u>: React, Redux Toolkit, Express, PostgreSQL, Axios, Tailwind

TRAFFIC MANAGER

octobre 2016 - février 2023 | digiSchool - Lyon

Programmation, monitoring, optimisation des campagnes publicitaires, analyse et reporting des résultats, intégration Emailings, relation client (conseil, demande d'éléments, piges, bilans)

Un portefeuille de +300 annonceurs.